【裁判字號】    95,交聲,675
【裁判日期】    951204
【裁判案由】    違反道路交通管理處罰條例聲明異議
【裁判全文】
臺灣臺北地方法院交通事件裁定         95年度交聲字第675號
異議人即
受處分人  乙○○
上列異議人即受處分人因違反道路交通管理處罰條例案件，對於
臺北市交通事件裁決所中華民國九十五年七月十四日所為之處分
（原處分案號：北市裁二字第裁二二－Ｚ000000000號
），聲明異議，本院裁定如下：
    主  文
異議駁回。
    理  由
一、按汽車駕駛人，行經有燈光號誌管制之交岔路口闖紅燈者，
    處新臺幣（下同）一千八百元以上五千四百元以下罰鍰，並
    記違規點數三點，道路交通管理處罰條例第五十三條第一項
    、第六十三條第一項第三款定有明文。又駕駛小型車違反前
    揭規定，逾越應到案期限六十日以上，繳納罰鍰或逕行裁決
    處罰者，處罰鍰五千四百元，並記違規點數三點，違反道路
    交通管理事件統一裁罰基準及處理細則第二條第二項、違反
    道路交通管理事件統一裁罰基準表亦有明文。另行為人如有
    違反道路交通管理處罰條例之情形者，應填製舉發違反道路
    交通管理事件通知單，當場舉發者，應將該通知單填記後交
    付該行為人簽名或蓋章收受之，拒絕簽章者，仍應將通知聯
    交付該駕駛人或行為人收受，並記明其事由及交付之時間，
    拒絕收受者，應告知其應到案時間及處所，並記明事由與告
    知事項，視為已收受，違反道路交通管理事件統一裁罰基準
    及處理細則第十一條第一項第一款亦明定之。
二、本件異議人即受處分人乙○○於民國九十三年（舉發通知單
    及原處分書之違規時間與應到案日期欄均誤載為九十二年）
    一月七日下午二時四十七分許，駕駛車牌號碼ＤＮ─○八一
    二號自用小客車，沿臺北縣三重市○○路○段往自強路三段
    方向行駛，行經自強路四段、仁政街設有燈光號誌管制之交
    岔路口時，因駕車闖紅燈超越停止線行駛，經在臺北縣三重
    市○○路○段六十號前執行勤務之臺北縣政府警察局三重分
    局慈福派出所員警甲○○發現而當場攔停，並以受處分人有
    道路交通管理處罰條例第五十三條規定之違規行為掣單舉發
    ，惟受處分人拒絕在舉發通知單上簽名，經員警將通知聯交
    付受處分人，並記明其事由及交付之時間，嗣受處分人逾越
    應到案期限六十日以上向原處分機關提出申訴，原處分機關
    遂函請舉發單位調查結果，仍認受處分人有上開違規行為，
    原處分機關乃於九十五年七月十四日依道路交通管理處罰條
    例第五十三條第一項、第六十三條第一項第三款（原處分漏
    引「第三款」），及違反道路交通管理事件統一裁罰基準表
    之規定，裁處受處分人罰鍰最高額五千四百元，併記違規點
    數三點。
三、訊據受處分人否認有何違反道路交通管理處罰條例之行為，
    辯稱：當時伊正從巷子出來，在自強路與溪尾街口等紅燈時
    遭警攔停，其車子是從陽信銀行開出來離仁政街口不到十五
    公尺，且距離舉發員警執勤位置約八十公尺至一百公尺，不
    可能闖紅燈等語。
四、經查：
（一）受處分人於上述時、地駕駛車號ＤＮ─○八一二號自用小
      客車闖紅燈之違規事實，業據證人即臺北縣政府警察局三
      重分局慈福派出所警員甲○○於本院九十五年九月六日調
      查時具結證稱：「我是於九十三年一月七日服十四至十六
      時的守望勤務，在三重市○○路○段與溪尾街口，那時候
      我站在自強路四段六十號前就是舉發地點，我是監控銀行
      的四周，並攔查可疑人車，我離受處分人約一百公尺處，
      受處分人就闖越自強路四段與仁政街口的紅綠燈，我就把
      他攔下，並告知其已經闖紅燈，而且我當時也有請他轉頭
      看當時的紅綠燈，當時燈號才變成綠燈，其他的車子剛開
      始行駛，但是他已經開到我攔下他的地方，我就請他出示
      證件，並依法舉發。」（訊問筆錄第二頁）等語綦詳，且
      參酌受處分人繪製之舉發現場簡圖及證人甲○○證述：「
      （受處分人是否是變成紅燈時的第一輛車子？）他闖紅燈
      的時候，他前面並沒有車子，開在他旁邊的車子都在原地
      等紅燈，只有受處分人闖紅燈。（你站的位置與路口約一
      百公尺，你如何看到受處分人闖紅燈？）當時我站的地方
      就是要注意那裡的路口，而且那裡有銀行。（有無其他車
      子或樹木會擋到他的視線？）沒有。」（同上筆錄第二頁
      ）等語，堪認證人於舉發違規當時所站立之地點，可清楚
      辨識路口號誌燈號轉換情形及車輛動態而無誤認之虞。
（二）按證人係臺北縣政府警察局三重分局慈福派出所警員，亦
      為原處分機關所認定受處分人有上開違規行為之原證人，
      其並到庭在本院法官面前以言詞供述本件訴訟上之待證事
      實即受處分人有上揭違規行為之心證，且於本件卷存證據
      資料並無任何積極證據足以證明證人上開證詞係屬虛偽，
      亦無足以令人顯信證人證述為不可採之品性證據或前科證
      據存在，本院自不得僅以證人為本件指示開單告發受處分
      人之員警而全盤抹煞其在訴訟上所具有之證人資格及其證
      言之證明力。從而受處分人既未就執勤警員之舉發有誤等
      情提出相關證據以供調查，本院經查亦無任何證據足資證
      明其有捏造事實違法取締之情事，是上述證人之證述應堪
      採信。從而，受處分人辯稱並未闖紅燈等語，尚非可採。
      本件事證明確，受處分人駕駛上開車號汽車闖紅燈之違規
      行為堪以認定。
五、綜上所述，受處分人確有於上揭時、地行經有燈光號誌管制
    之交岔路口闖越紅燈之違規行為，原處分機關依上揭道路交
    通管理處罰條例第五十三條第一項、第六十三條第一項第三
    款，以及違反道路交通管理事件統一裁罰基準表之規定，裁
    處受處分人罰鍰最高額五千四百元，併記違規點數三點，核
    無違誤，從而本件受處分人之異議為無理由，自應將其異議
    駁回。
據上論斷，應依道路交通案件處理辦法第十九條，裁定如主文。
中    華    民    國    95    年    12    月    4     日
                  交通法庭法  官  胡宗淦
以上正本證明與原本無異。
如不服本裁定，應於送達後5日內，向本院提出抗告狀。
                           書記官  張耀鴻
中    華    民    國    95    年    12    月    5     日


司法院資訊處製作；財團法人民間司法改革基金會備份。
